【裁判字號】    99,易,38
【裁判日期】    990603
【裁判案由】    竊盜
【裁判全文】
臺灣彰化地方法院刑事判決                99年度易字第38號
公  訴  人  臺灣彰化地方法院檢察署檢察官
被      告  丙○○
上列被告因竊盜案件，經檢察官提起公訴（98年度偵字第9773號）
，本院判決如下：
    主    文
丙○○共同犯毀越安全設備竊盜罪，累犯，處有期徒刑壹年。
    犯罪事實
一、丙○○前於民國95年間，因施用第一級毒品案件，經本院以
    94年度訴字第2001號刑事判決判處有期徒刑10月確定（第1
    案）；因攜帶兇器竊盜案件，經本院以95年度易字第145號
    刑事判決判處有期徒刑1年6月確定（第2案）；因連續施用
    第一級毒品案件，經本院以95年度訴字第503號刑事判決判
    處有期徒刑1年確定（第3案）；又於97年間，因詐欺案件，
    經本院以97年度彰簡字第45號刑事判決判處有期徒刑4月，
    減為有期徒刑2月確定（第4案），上開分別確定之第2案及
    第3案經減刑並與第4案定其應執行刑為有期徒刑1年3月確定
    ，與第1案合併執行後，於97年7月16日縮刑期滿執行完畢。
    詎其仍不知悔改，於98年10月13日下午2時13分許，由丁○○(另由本院判處有期徒刑8月)騎乘其所有、車牌號碼為NOJ
    -015號普通重型機車搭載丙○○，行經彰化縣芬園鄉○○村
    ○○路○段521號乙○○之住處，2人共同基於意圖為自己不
    法之所有之竊盜犯意聯絡，由丙○○先向丁○○提議：「進
    去看住宅內有沒有值錢的東西？」丁○○應允後，將機車停
    在住宅外路口等候，丙○○則下車並戴上綿質手套，徒手將
    該住處鐵條扳開，持非其等所有之磚塊將上開窗戶玻璃敲破
    ，再伸手進入窗戶內將鎖打開，並以毀越安全設備之窗戶之
    方式，侵入乙○○之住處（侵入住宅部分，未據告訴），再
    徒手竊取乙○○房間內電腦1臺、現金新臺幣（下同）500元
    ，得手後先將電腦搬出屋外，再由丁○○協助將電腦搬至機
    車腳踏板上載運離去，竊得之現金其中100元，供作丁○○
    機車加汽油之費用，其餘由丙○○花用殆盡，電腦1臺，則
    贈送給姓名年籍不詳、綽號「小君」之女子。嗣經乙○○報
    警後循線查獲。
二、案經彰化縣警察局彰化分局報請臺灣彰化地方法院檢察署檢
    察官偵查起訴。
    理  由
一、按刑事訴訟法第159條之5規定：「被告以外之人於審判外之
    陳述，雖不符前四條之規定，而經當事人於審判程序同意作
    為證據，法院審酌該言詞陳述或書面陳述作成時之情況，認
    為適當者，亦得為證據。當事人、代理人或辯護人於法院調
    查證據時，知有第159條第1項不得為證據之情形，而未於言
    詞辯論終結前聲明異議者，視為有前項之同意。」，其立法
    意旨在於傳聞證據未經當事人之反對詰問予以核實，原則上
    先予排除，惟若當事人已放棄詰問或未聲明異議，基於證據
    資料愈豐富，愈有助於真實發現之理念，且強化言詞辯論主
    義，法院自可承認該傳聞證據例外擁有證據能力。經查，本
    件被告丙○○於本院言詞辯論終結前，並未就證人乙○○、
    甲○○及同案被告丁○○於警詢時所證述之內容聲明異議，
    依上開規定說明，應視為同意其證言作為證據，且本院審酌
    上開證人等證言作成時之情況，查無其他不法之情狀，足認
    為得為本案之證據，而有證據能力，先予敘明。
二、前揭犯罪事實，業據被告丙○○迭於警詢、檢察官訊問、本
    院審理時坦承不諱，核與同案被告丁○○於警詢、檢察官訊
    問及本院審理時供證情節、證人即被害人乙○○及證人甲○○於警詢時證述情節相符，並有98年10月26日彰化縣警察局
    彰化分局警員藍冠麟之職務報告、車籍基本資料查詢結果各
    1紙、現場及監視錄影光碟翻拍照片20張等附卷可證，足證
    被告之自白與事實相符。前揭犯行，事證明確，堪以認定。
三、核被告丙○○所為，係犯刑法第321條第1項第2款之毀越安
    全設備竊盜罪。被告丙○○與丁○○對於上開犯罪之實行，
    有犯意聯絡及行為分擔，均為共同正犯。再查，被告曾受如
    犯罪事實欄所示之確定判決及有期徒刑之執行完畢，有臺灣
    高等法院被告前案紀錄表附卷可憑，其於有期徒刑執行完畢
    後之5年內，故意再犯有期徒刑以上之本罪，為累犯，應依
    刑法第47條第1項規定加重其刑。爰審酌被告丙○○有正常
    工作能力，竟為取得他人財物而竊盜，其行為已足影響一般
    人民之住居安寧，且其於本案居於主要支配角色，主並審酌
    被告丙○○前有如犯罪事實欄所示之犯罪紀錄、智識程度為
    高中畢業、手段、竊取物品之價值及其犯後坦承不諱等一切
    情狀，量處如主文所示之刑，以示懲儆。
據上論斷，應依刑事訴訟法第299條第1項前段，刑法第28條、第
321條第1項第2款、第47條第1項，判決如主文。
本案經檢察官王元郁到庭執行職務。
中    華    民    國    99    年    6     月    3     日
                          刑事第二庭  法  官  羅  永  安
以上正本證明與原本無異。
如不服本判決應於收受判決後10日內向本院提出上訴書狀，並應
敘述具體理由；其未敘述上訴理由者，應於上訴期間屆滿後20日
內向本院補提理由書（均須按他造當事人之人數附繕本）「切勿
逕送上級法院」。
告訴人或被害人對於判決如有不服具備理由請求檢察官上訴者，
其上訴期間之計算係以檢察官收受判決正本之日期為準。
中    華    民    國    99    年    6     月    3     日
                                      書記官  魏  嘉  信
附錄本案論罪科刑法條全文：
中華民國刑法第321條
（加重竊盜罪）
犯竊盜罪而有左列情形之一者，處 6 月以上、 5 年以下有期徒
刑：
一、於夜間侵入住宅或有人居住之建築物、船艦或隱匿其內而犯
    之者。
二、毀越門扇、牆垣或其他安全設備而犯之者。
三、攜帶兇器而犯之者。
四、結夥三人以上而犯之者。
五、乘火災、水災或其他災害之際而犯之者。
六、在車站或埠頭而犯之者。
前項之未遂犯罰之。

司法院資訊處製作；財團法人民間司法改革基金會備份。
